臺灣宜蘭地方法院刑事判決　　　　　　　　96年度訴字第86號
公　訴　人　臺灣宜蘭地方法院檢察署檢察官
被　　　告　甲○○
上列被告因毒品危害防制條例案件，經檢察官提起公訴（96年度
毒偵字第171號），本院合議庭裁定由受命法官獨任進行簡式審
判程序，爰不經通常程序，判決如下：
    主  文
甲○○施用第一級毒品，累犯，處有期徒刑捌月。
    事  實
一、甲○○前因施用毒品案件，經臺灣宜蘭地方法院檢察署檢察
    官聲請本院裁定執行觀察、勒戒後，因認無繼續施用毒品傾
    向，於90年3月29日執行完畢出所，並由該署檢察官於90年3
    月29日以90年度毒偵字第339號為不起訴處分確定；復因施
    用毒品案件，經該署檢察官聲請本院裁定執行觀察、勒戒後
    ，亦認無繼續施用毒品傾向，於91年11月12日執行完畢出所
    ，並由該署檢察官於91年11月17日以91年度毒偵字第502號
    為不起訴處分確定；再因施用毒品案件，經南部軍事審判法
    院於92年7月14日以92和裁字第315號判處有期徒刑10月，並
    裁定送強制戒治，於93年1月9日強制戒治執行完畢，於93年
    11月8日執行完畢出監；又因施用毒品案件，經臺灣高等法
    院於95年4月25日以95年度上訴字第716號判決判處有期徒刑
    7月，於95年5月11日入監執行，嗣於95年12月11日縮短刑期
    執行完畢出監；詎仍不知戒除毒癮，於前揭強制戒治執行完
    畢後5年內，仍基於反覆施用第1級毒品海洛因（以下簡稱「
    海洛因」）之單一行為決意，自96年1月11日晚間某時起，
    至同年月16日晚間10時許止，分別在被告位於宜蘭縣羅東鎮
    ○○路121號住處及綽號「阿成」之成年男子（姓名住址不
    詳）位於宜蘭縣羅東鎮羅東夜市附近住處等處，以將海洛因
    摻入香菸內點燃吸食煙霧之方式，平均2至3日施用1次，而
    施用第1級毒品海洛因多次。嗣於96年1月18日下午4時50分
    許，經被告同意採集其尿液送驗，經檢驗其尿液確呈海洛因
    代謝物嗎啡陽性反應，而查悉上情。
二、案經宜蘭縣警察局蘇澳分局報告臺灣宜蘭地方法院檢察署檢
    察官偵查起訴。
    理  由
一、訊據被告甲○○對於上揭時地反覆施用海洛因多次之犯行於
    本院審理中坦承不諱，且被告於96年1月18日下午4時50分許
    ，經其同意為警採集尿液送驗結果，呈海洛因之代謝物嗎啡
    陽性反應，此有宜蘭縣警察局蘇澳分局查獲毒品採取嫌疑人
    尿液送驗姓名、檢體對照表及慈濟大學濫用藥物檢驗中心出
    具之檢驗總表各1紙附卷可稽，堪信被告之自白，應與事實
    相符。茲查，被告前因施用毒品案件，經臺灣宜蘭地方法院
    檢察署檢察官聲請本院裁定執行觀察、勒戒後，因認無繼續
    施用毒品傾向，於90年3月29日執行完畢出所，並由該署檢
    察官於90年3月29日以90年度毒偵字第339號為不起訴處分確
    定；復因施用毒品案件，經該署檢察官聲請本院裁定執行觀
    察、勒戒後，亦認無繼續施用毒品傾向，於91年11月12日執
    行完畢出所，並由該署檢察官於91年11月17日以91年度毒偵
    字第502號為不起訴處分確定；再因施用毒品案件，經南部
    軍事審判法院於92年7月14日以92和裁字第315號判處有期徒
    刑10月，並裁定送強制戒治，於93年1月9日強制戒治執行完
    畢，於93年11月8日執行完畢出監；又因施用毒品案件，經
    臺灣高等法院於95年4月25日以95年度上訴字第716號判決判
    處有期徒刑7月，於95年5月11日入監執行，嗣於95年12 月
    11日縮短刑期執行完畢出監，有臺灣高等法院被告前案紀錄
    表、刑案資料查註紀錄表及上開不起訴處分書與判決書各1
    件附卷可參。綜上所述，本件事證已臻明確，被告於強制戒
    治處分執行完畢後5年內再犯本案施用毒品之犯行洵堪認定
    ，應予依法論科。
二、核被告甲○○所為，係犯毒品危害防制條例第10條第1項之
    施用第1級毒品罪。其持有海洛因之犯行，為施用海洛因之
    犯行所吸收，不再論以持有毒品罪。又被告前曾經觀察、勒
    戒、強制戒治及有期徒刑之執行，有前開臺灣高等法院被告
    前案紀錄表1件可佐，其於出監後仍一再施用海洛因，且被
    告自承以2至3日施用1次之頻率施用海洛因，顯示被告已無
    法抑制施用毒品之意念而成癮，確有施用海洛因之依賴性，
    其反覆成習之施用，在行為概念上，應評價認係包括一罪之
    集合犯，較符合社會通念及刑法學理。至公訴意旨雖僅起訴
    被告於96年1月18日下午3時35分許回溯前26小時內之某時，
    在不詳地點施用第1級毒品海洛因1次之犯行，惟檢察官就犯
    罪事實一部起訴者，效力及於全部，被告自96年1月11日晚
    間某時起至同年月16日晚間10時許止，分別在其位於宜蘭縣
    羅東鎮○○路121號住處及綽號「阿成」之友人位於宜蘭縣
    羅東鎮羅東夜市附近住處等處施用海洛因多次之犯行，既與
    前揭起訴部分係基於同一施用毒品之單一犯意而接續為之，
    本院自得併予審究，附此敘明。茲查，被告因施用毒品案件
    ，經臺灣高等法院於95年4月25日以95年度上訴字第716號判
    決判處有期徒刑7月，於95年5月11日入監執行，嗣於95年12
    月11日縮短刑期執行完畢出監，有前揭臺灣高等法院被告前
    案紀錄表1件在卷可參，其於有期徒刑執行完畢後5年內故意
    再犯本案有期徒刑以上之本罪，為累犯，應依刑法第47條第
    1項之規定加重其刑。爰審酌被告曾有毒品前科，前經觀察
    、勒戒、強制戒治並判處徒刑執行後，仍不思戒除毒癮，再
    犯本案，顯見已無法憑己力戒除毒癮，應予長期隔離協助其
    戒除之必要，並斟酌其素行、犯罪手段、犯罪動機及犯罪後
    坦承犯行，且施用毒品核屬自損身命之犯罪態樣等一切情狀
    ，認檢察官之具體求刑為適當，量處如主文所示之刑，以示
    懲戒。
據上論斷，應依刑事訴訟法第273條之1第1項、第299條第1項前
段，毒品危害防制條例第10條第1項，刑法第11條前段、第47條
第1項，判決如主文。
本案經檢察官賴慶祥到庭執行職務。
中　　華　　民　　國　　96　　年　　 3　　月　　28　　日
                  刑事第三庭法  官     郭顏毓
以上正本證明與原本無異。
如不服本判決應於收受本判決後10日內向本院提出上訴書狀，其
未敘述上訴理由者，並得於提起上訴後10日內向本院補提理由書
狀(均須按他造當事人之人數附繕本)「切勿逕送上級法院」。
                            書記官     林秀麗
中　　華　　民　　國　　96　　年　　3 　　月　　29　　日
附錄本案論罪科刑法條：
毒品危害防制條例第10條第1項
施用第1級毒品者，處6月以上5年以下有期徒刑。
